臺灣板橋地方法院刑事判決　　　 　　　　　　　　九十三年度訴字第一五五六號
　　公　訴　人　臺灣板橋地方法院檢察署檢察官
　　被　　　告　乙○○
右列被告因違反洗錢防制法案件，經檢察官提起公訴（九十三年度偵字第八七七九號
）後，聲請改依協商程序而為判決，本院判決如左：
    主  文
乙○○連續幫助掩飾因自己重大犯罪所得財物，處有期徒刑參月，如易科罰金，以
佰元折算壹日。
所得財物新臺幣參萬元沒收，如全部或一部不能沒收時，以其財產抵償之。
    事實及理由
一、犯罪事實：
    乙○○因缺錢花用，得知可藉出借自己名義之金融機構帳戶換取現金，其可預見
    提供自己帳戶予他人使用，係供他人掩飾因自己重大犯罪所得財物之用，竟基於
    幫助洗錢之概括犯意，連續於下揭時日以自己名義開設以下帳戶：（一）於九十
    三年四月六日，至合作金庫銀行三重分行，開設帳號000000000000
    0號帳戶。（二）於九十三年四月九日，至聯邦商業銀行三重分行，開設帳號0
    00000000000號帳戶。（三）於九十三年四月十二日，至第一商業銀
    行長泰分行，開設帳號00000000000000號帳戶。（四）於九十三
    年四月十二日，至台中商業銀行三重分行，開設帳號為0000000號帳戶。
    （五）於九十三年四月十二日，至中華郵政股份有限公司三重正義郵局，開設0
    0000000000000號帳戶。並於九十三年四月間，連續在臺北縣三重
    市大同公園內，以一本存款存摺代價新臺幣（下同）六千元（含提款卡、提款卡
    密碼），將其前揭共六家活期存款存摺、提款卡、提款卡密碼出售予真實姓名、
    年籍不詳之成年男子，供他人作為存、提款及轉帳匯款所用，而以此方式幫助該
    犯罪集團於為常業詐欺犯行時，掩飾其重大犯罪所得之財物，使不易追查。嗣該
    犯罪集團即基於常業詐欺之犯意，於九十三年四月十八日約十六時二十分許，以
    電話00－00000000、00－00000000號通知甲○○所有之金
    融卡遭複製，要其拿金融卡報案，並告訴其中和分局報案三聯單編號：九九九八
    三號，並需持金融卡至自動櫃員機依指示操作加強防火牆程式，致使甲○○不疑
    有詐而陷於錯誤，依指示前往台北市○○路○段三三九號樟新郵局提款機前照詐
    騙集團之指示將七萬三千八百零四元匯入乙○○前揭第一商業銀行長泰分行帳戶
    中，其後甲○○發現遭到詐騙，於九十三年四月十八日十七時三十分許報警處理
    。嗣於九十三年五月十八日十時三十分許，乙○○至台北縣三重市○○路○段九
    十九號第一銀行長泰分行第三櫃檯，欲辦理銀行存摺及提款卡遺失補發事宜時，
    為警當場查獲。
二、證據：
　　（一）被告乙○○於警詢、偵訊時、及本院審理時之供述。
　　（二）被害人甲○○及證人郭淑惠於警詢時之指述。
　　（三）第一商業銀行存摺、存單掛失暨補領及印鑑掛失暨更換新印鑑申請書兼登
　　　　　錄單乙份。
　　（四）臺北市政府警察局文山第一分行函乙份。
　　（五）台北市政府警察局文山第一分局受理各類案件紀錄表乙份。
　　（六）台北市政府警察局文山第一分局受理刑事案件報案三聯單影本乙份。
　　（七）中華電信股份有限公司臺灣北區電信分公司雙和營運處所函乙份。
　　（八）合作金庫銀行三重分行函乙份。
　　（九）臺中商業銀行總行函乙份。
    （十）聯邦商業銀行三重分行函乙份。
    （十一）中華郵政股份有限公司函乙份。
三、本件經檢察官與被告乙○○於審判外達成協商之合意且被告已認罪，其合意內容
    為：被告乙○○願受科刑範圍為有期徒刑三月，如易科罰金，以參佰元折算一日
    。經查，上開協商合意並無刑事訴訟法第四百五十五條之四第一項各款所列情形
    ，檢察官聲請改依協商程序而為判決，核無不合，爰不經言詞辯論，於協商合意
    之範圍內，逕為協商判決。
四、應適用之法條：刑事訴訟法第四百五十五條之四第二項、第四百五十五條之八，
    洗錢防制法第九條第一項、第五項、第十二條第一項，刑法第十一條前段、第五
    十六條、第三十條第二項、第四十一條第一項前段，罰金罰鍰提高標準條例第二
    條，逕以判決量處如主文所示之刑。
五、本判決非有刑事訴訟法第四百五十五條之四第一項第一款、第二款、第四款、第
    六款、第七款所定情形之一，或違反同條第二項規定，不得上訴。
中　　　華　　　民　　　國　　九十三　　年　　 十二 　　月　　二十九　　日
                                臺灣板橋地方法院刑事第十五庭
                                    法  官  吳幸娥
右正本證明與原本無異。
                                    書記官  洪惠玲
中　　　華　　　民　　　國　　九十三　　年　　 十二 　　月　　二十九　　日
附錄本案論罪科刑法條全文：
洗錢防制法第九條
犯第二條第一款之罪者，處五年以下有期徒刑，得併科新臺幣三百萬元以下罰金。
犯第二條第二款之罪者，處七年以下有期徒刑，得併科新臺幣五百萬元以下罰金。
以犯前二項之罪為常業者，處三年以上十年以下有期徒刑，得併科新臺幣一百萬元以
上一千萬元以下罰金。
法人之代表人、法人或自然人之代理人、受雇人或其他從業人員，因執行業務犯前三
項之罪者，除處罰行為人外，對該法人或自然人並科以各該項所定之罰金。但法人之
代表人或自然人對於犯罪之發生，已盡力監督或為防止行為者，不在此限。
犯前四項之罪，於犯罪後六個月內自首者，免除其刑；逾六個月者，減輕或免除其刑
；在偵查或審判中自白者，減輕其刑。
洗錢防制法第十二條第一項
犯第九條之罪者，其因犯罪所得財物或財產上利益，除應發還被害人或第三人者外，
不問屬於犯人與否，沒收之。如全部或一部不能沒收時，追徵其價額或以其財產抵償
之。
